臺灣橋頭地方法院橋頭簡易庭民事判決
                            111年度橋小字第720號
原      告  李俊璋  
被      告  林雅玲  
上列當事人間返還代保管之物品及現金等事件，本院於111 年6
月16日言詞辯論終結，判決如下：
    主     文
被告應返還原告如附件所示吸塵器、電暖扇、除濕機、吸塵螨機
各1部及穿鞋椅1把、靠背椅子2把與白色小桌子1張。
原告其餘之訴駁回。
訴訟費用新台幣（下同）1,000元由原告負擔。
本判決原告勝訴部分得假執行。
    理由要領 
一、原告主張兩造原為男女朋友，被告於分手後承諾於民國111
    年2月14日歸還伊所購買而置於被告處之吸塵器、電暖扇、
    除濕機、吸塵螨機各1部及穿鞋椅1把、椅子2把與白色小桌1
    張（下稱系爭物件），並返還伊為被告代墊之12,850元，詎
    被告屆期竟拒不履行，故起訴請求被告返還系爭物件，並給
    付12,850元及自起訴狀繕本送達翌日起至清償日止按週年利
    率5%計算之利息，已據提出對話截圖、照片為證（卷第19 
    至29頁），被告則予否認。而查：
　㈠系爭物件部分：
　　經核兩造通訊對話截圖所示，被告於2月13日已稱：「我等
    等會把東西搬去給你」，並傳已集中一起之系爭物件照片及
    載列系爭物件名細之單據予原告，再於2月16日稱：「不是
    跟你講了這個星期六13：00把那些東西去你店給你」、「你
    星期日的時間快確定給我，不然就等星期一搬家公司上班了
    」等語（卷第23至27頁），顯見被告確承諾將系爭物件全部
    返還予原告，原告此部分請求自屬有據。
　㈡12,850元部分：　　
　　被告於2月13日傳訊予原告之明細（卷第23頁）固載有：「
    床墊7000 龍蝦200*10＝2000 螃蟹600*2＝1200 洗護髪1200 
    汽旅2900÷2＝1450  共12850」等語，惟通觀兩造傳訊內容均
    無被告承認積欠並將返還該款予原告之對話，且原告於本院
    稱系爭款項係為被告代墊之付款（卷第58頁）與其存證信函
    所稱「12850元代為之保管」之語（卷第15頁）不符，原告
    復未另行舉證兩造有消費借貸關係或得被告承諾返還之事實
    ，其請求被告給付並無理由。
二、從而，原告請求被告返還系爭物件為有理由，應予准許，逾
    此部分請求則為無據，應予駁回。
三、本件原告勝訴部分係依小額訴訟程序為被告敗訴之判決，爰
    依民事訴訟法第436 條之20規定宣告假執行。
四、訴訟費用負擔之依據：民事訴訟法第79條。又本件適用小額
    訴訟程序，爰依民事訴訟法第436 條之19第1 項規定，確定
    訴訟費用之負擔如主文第2 項所示。
中　　華　　民　　國　　111 　年　　6 　　月　　30　　日
          　　　　橋頭簡易庭  法　　　官  黃宏欽
以上正本係照原本作成。
如不服本判決，應於送達後20日內，向本院提出上訴狀並表明上
訴理由，如於本判決宣示後送達前提起上訴者，應於判決送達後
20日內補提上訴理由書（須附繕本）。
中　　華　　民　　國　　111 　年　　6 　　月　　30　　日
                              書  記  官  葉玉芬